【裁判字號】    95,抗,61
【裁判日期】    950306
【裁判案由】    假扣押
【裁判全文】
臺灣高等法院高雄分院民事裁定            95年度抗字第61號
抗  告  人  甲○○
                        4棟
上列抗告人與相對人呂孟珊（原名乙○○）間假扣押事件，抗告
人對於臺灣高雄地方法院民國94年11月15日94年度裁全字第7685
號所為准予假扣押之裁定提起抗告，本院裁定如下：
    主  文
抗告駁回。
抗告訴訟費用由抗告人負擔。
    理  由
一、抗告意旨略以：相對人對抗告人施以假扣押之手段，無非係
    要讓抗告人之經濟陷於困境為目的，且其所持抗告人計畫出
    國，欲棄相對人妻兒於不顧等聲請假扣押之理由，絕非實情
    。目前抗告人係負擔全家之經濟重擔，故相對人聲請之假扣
    押實為對抗告人之故意惡整；且原裁定竟准相對人僅供新臺
    幣（下同）30萬元，即可扣押抗告人之300 萬元財產，明顯
    不符公平正義原則，爰求為廢棄原裁定，駁回相對人假扣押
    之聲請云云。
二、按「債權人就金錢請求或得易為金錢請求之請求，欲保全強
    制執行者，得聲請假扣押。」、「假扣押，非有日後不能強
    制執行或甚難執行之虞者，不得為之。」、「請求及假扣押
    之原因，應釋明之。前項釋明如有不足，而債權人陳明願供
    擔保或法院認為適當者，法院得定相當之擔保，命供擔保後
    為假扣押。請求及假扣押之原因雖經釋明，法院亦得命債權
    人供擔保後為假扣押。債權人之請求係基於家庭生活費用、
    扶養費、贍養費、夫妻剩餘財產差額分配者，前項法院所命
    供擔保之金額不得高於請求金額之十分之一。」民事訴訟法
    第522 條第1 項、第523 條第1 項及第526 條分別定有明文
    。又假扣押為保全程序而非確定私權之訴訟程序，請求及假
    扣押之原因雖應釋明，或由債權人就債務人所應受之損害，
    供法院所定之擔保以代釋明，但債權人本案債權是否確實存
    在，則非保全程序所應審認之事項，最高法院61年台抗字第
    589號判例亦可資參照。
三、經查，本件相對人係以兩造於民國88年結婚後迄今，抗告人
    除支付部分兩造所生幼兒之學費及房租外，其餘生活費用均
    由相對人支付；且抗告人自94年6 月以後再也不支付任何生
    活費用，而抗告人即將移居日本，為免相對人對兩造所生幼
    兒之扶養費及教育費，有日後不能對抗告人強制執行或甚難
    執行之虞，為保全強制執行，願供擔保以代釋明而聲請准予
    假扣押等情，為其聲請假扣押之理由，此有相對人之假扣押
    聲請狀一份附於原審卷可稽，並提出戶籍謄本為證。且相對
    人就其主張之請求及假扣押之原因，復陳明願供擔保以補其
    釋明之不足，揆諸上開民事訴訟法第522 條第1 項、第523
    條第1 項及第526 條第1 項、第2 項之規定，相對人聲請假
    扣押，合於法律之規定，自應准許。又相對人對抗告人係基
    於家庭生活費用及扶養費而為請求，如上所述，則參照上開
    民事訴訟法第526 條第4 項之規定，法院所命供擔保之金額
    不得高於請求金額之10分之1 。從而，原審以相對人供擔保
    30萬元後，得對抗告人之財產在300 萬元之範圍內為假扣押
    ，亦無不當，抗告人辯稱原審裁定命相對人應供擔保之金額
    過低，不符正義公平原則云云，不足採信。至於抗告人雖又
    辯稱相對人所持抗告人計畫出國，欲棄相對人妻兒於不顧等
    聲請假扣押之理由絕非實情云云。惟相對人於本案請求之債
    權是否確實存在，並非本件保全程序所應審認之事項，是抗
    告人此部分辯解，亦無理由。從而，原審以上開理由，並審
    酌抗告人因本件假扣押致其不能利用或處分假扣押之標的物
    所受之損害、本件假扣押如不當所生之損害額、目前社會經
    濟狀況及銀行存放款利率等一切情事，裁定准予相對人以30
    萬元為抗告人供擔保後，得對抗告人之財產在300 萬元之範
    圍內為假扣押，並無違誤，抗告意旨猶執前詞，指摘原裁定
    不當，求予廢棄，並無理由，應予駁回。
四、爰依民事訴訟法第495 條之1 第1 項、第449 條第1 項、第
    95 條 、第78條，裁定如主文。
中    華    民    國    95    年    3     月    6     日
                              民事第三庭
                                  審判長法官     張國彬
                                  法      官     吳登輝
                                  法      官     楊富強
以上正本證明與原本無異。
如不服本裁定應於送達後10日內向本院提出再抗告狀 (並按他造
當事人之人數附繕本)， 並繳納再抗告費新臺幣1,000 元。再為
抗告應以適用法規顯有錯誤為理由，並經本院之許可，該許可以
原裁定所涉及之法律見解具有原則上之重要性者為限，並委任律
師為代理人。
中    華    民    國    95    年    3     月    6     日
                                  書  記  官     劉博文
抗告人之配偶、三親等內之血親、二親等內之姻親，或抗告人為
法人、中央或地方機關時，其所屬專任人員具有律師資格並經法
院認適當者，亦得為第三審代理人。抗告人或其法定代理人具有
律師資格者及前項情形，應於提起抗告或委任時釋明之。


司法院資訊處製作；財團法人民間司法改革基金會備份。
